臺灣高等法院花蓮分院交通事件裁定　　　　　　　　　九十一年度交抗字第一九號
　　抗　告　人
　　即受處分人　甲○○
右抗告人即受處分人因違反道路交通管理處罰條例案件，對於交通部公路局高雄區監
理所臺東監理站民國九十一年二月二十六日東監違裁字第八一─Ｔ00000000
所為處分（原舉發案號：東警交字第Ｔ00000000號），聲明異議，不服台灣
台東地方法院九十一年度交聲字四號中華民國九十一年四月二十三日駁回之裁定，提
起抗告，本院裁定如左：
    主  文
抗告駁回。
    理  由
一、按汽車駕駛人，駕駛汽車經測試檢定有左列情形之一者，處新臺幣一萬五千元以
    上六萬元以下罰鍰，並當場禁止其駕駛及吊扣其駕駛執照一年˙˙˙˙一、酒精
    濃度超過規定標準。˙˙˙˙汽車駕駛人拒絕接受第一項測試之檢定者，處新臺
    幣六萬元罰鍰，並吊銷其駕駛執照˙˙˙˙；道路交通管理處罰條例第三十五條
    第一項、第三項定有明文。
二、本件抗告人即受處分人（以下簡稱抗告人）甲○○於民國（下同）九十一年一月
    二十八日晚間七點二十三分，駕駛車號ＰＺＫ—五０二號重型機車，行經臺東縣
    臺東市○○路○○路口經臨檢時，拒絕接受酒精濃度之檢定，而遭台東縣警察局
    交通警察隊製發舉發違反道路交通管理事件通知單。原處分機關交通部公路局高
    雄區監理所臺東監理站於九十一年二月二十六日，以東監違裁字第八一─Ｔ00
    000000號裁決書，為裁決處分，裁處抗告人罰鍰新台幣六萬元，並吊銷其
    駕駛執照。抗告人不服該處分提起異議，原審法院以抗告人於前開時地經警方為
    其進行呼氣酒精濃度測試時，未能使該儀器感應之事實，為抗告人所自承，並與
    證人即本件舉發員警林正堂所證情節相符；且本件舉發時所使用之呼氣酒精測試
    器，甫經經濟部標準檢驗局於九十年十二月十四日檢定合格，有檢定合格證書（
    有效期限為一年）一紙在卷可稽；又當庭諭知證人林正堂以該儀器為抗告人進行
    測試，可正常使用無訛，而抗告人經依證人指示吹氣之方法，嘗試數次後，即可
    使該儀器感應，足認該酒精測試器於本件舉發時應為正常堪用，是抗告人於健康
    之身體狀況下並無不能使該儀器感應之情形。另據證人林正堂結證稱：臨檢時抗
    告人身體很好，並無咳嗽、流鼻涕等異常症狀，且衣著單薄等語。而以抗告人所
    辯其因重病不能正常呼吸云云，為無理由，駁回其異議。
三、抗告意旨略以：抗告人於原審法院身體健康情形下，尚需進行數次測試始能使儀
    器感應；而抗告人受檢時患重感冒，身體不適呼吸喘促，致無法使儀器感應。舉
    發員警於原審法院開庭所證情節，並不符當時情況；有證人可證明抗告人當日身
    體狀況云云。惟查：本件抗告人於上開時、地接受酒精測試時，百般不配合，完
    全不吐氣之情節，業據本件舉發員警林正堂於原審法院證述甚詳；又抗告人坦承
    駕駛機車前有飲酒，其自有可能恐酒精測試超過規定標準，而拒絕配合之情形。
    而警員係代表國家執行道路交通安全與秩序之維護，及違規行為之告發等公權力
    之公務員，故除非有充份之事證足認該等執行公權力之公務員認知之事實有誤，
    或該等公務員執行職務時有違法失職情事，否則本院認為應以該管警員認知之事
    實為可信，而應採為判斷之依據。況抗告人亦自承之前不認識舉發員警，並無任
    何積極證據足以證明該證人之上開供述係屬不實，亦無任何足以令人懷疑該證人
    之供述為不可採之品性證據等存在，本院自不得僅以該證人為本件開單告發抗告
    人違規之員警而全盤抹煞其在訴訟上所具有之原證人資格；而抗告人對該證人之
    供述亦無法舉出任何對其有利之證據資料，足以使本院對證人所供述抗告人違規
    事實產生任何合理之懷疑。另抗告人雖稱其受檢當時患有重感冒，氣喘嚴重云云
    ，卻無法提出任何當時曾就醫之資料；又抗告人所舉之證人僅能證明其當時身體
    狀況並無法證明其受檢時情形，縱其受檢當時確有患病情形，亦無法推翻其有拒
    絕接受酒精測試之事實，其所辯尚難為採。原裁定因而駁回其異議，自無不合；
    抗告意旨仍執陳詞指摘原裁定為不當，不能認為有理由，其抗告應予駁回。
據上論斷，應依道路交通管理處罰條例第八十九條，道路交通案件處理辦法第二十六
條，刑事訴訟法第四百十二條，裁定如主文。
中      華      民      國    九十一    年      五      月     三十     日
                                    審判長法官  吳  鴻  章
                                          法官  黃  永  祥
                                          法官  林  德  盛
右正本証明與原本無異。
本件不得再抗告。
                                        書記官  劉  夢  蕾
中      華      民      國    九十一    年      五      月     三十     日
